臺灣桃園地方法院刑事判決　　　　　　　 94年度訴字第723號
公　訴　人　臺灣桃園地方法院檢察署檢察官
被　　　告　己○○　男　29歲.
指定辯護人　本院公設辯護人戊○○
上列被告因強盜案件，經檢察官提起公訴（九十四年度偵字第四
九五八號），本院判決如下：
    主  文
己○○連續意圖為自己不法之所有，攜帶兇器，以脅迫至使不能
抗拒而取他人之物，處有期徒刑玖年。水果刀貳支均沒收。
    事  實
一、己○○基於意圖為自己不法之所有之概括犯意，攜帶客觀上
    足以對人之生命、身體構成危險性，足供兇器使用之水果刀
    或徒手，於附表所示之時、地，己○○先進入該等商家，佯
    裝欲租用VCD 或購買物品，待店內無其他客人之際，以附表
    所示之脅迫方式，至使附表所示之被害人不能抗拒，而強盜
    如附表所示之財物，得手後之財物供己花用，所使用之水果
    刀則任意丟棄。案經如附表編號三所示之被害人報案並提供
    沾有犯嫌指紋之VCD 後，經送請內政部警政署刑事警察局鑑
    驗結果認與該局建檔之己○○指紋相符，而己○○亦於同年
    三月十一日十七時三十分許，因持有毒品為警盤查，而於同
    年月十二日七時三十四分許，帶同警方人員至桃園縣桃園市
    ○○街二十四巷二十六號查獲己○○為前開強盜犯行時所著
    衣物而查獲。
二、案經桃園縣政府警察局桃園分局報告臺灣桃園地方法院檢察
    署檢察官偵查起訴。
    理  由
一、訊據被告己○○對於前開犯罪事實於警詢、檢察官偵查及本
    院審理時均坦承不諱（見九十四年度偵字第四九五八號偵查
    卷第一０頁至第一二頁、第六九頁至第七０頁、第九０頁，
    本院九十四年四月十五日訊問筆錄、同年五月二日準備程序
    筆錄、同年月二十三日審判筆錄），並經證人丁○○於警詢
    時指述：伊為阿波羅影視大豐店之店員。九十四年一月十九
    日十五時三十分許，己○○走進桃園市○○路九六號阿波羅
    影視大豐店內，待店內無人時，己○○便拿一部片子至櫃臺
    佯裝欲租片，伊向己○○索取證件，己○○便將手放入胸前
    外套內佯裝要取證件，伊轉身將電視聲音關小，再轉回身時
    ，己○○已進入櫃臺內並向伊亮出藏在胸前外套內之一把水
    果刀，伊因驚嚇而尖叫，己○○阻止伊尖叫並詢問伊金錢置
    於何處，因櫃臺僅有一通道，伊無法逃脫，亦無法反抗，己○○便自行開啟櫃臺抽屜取走現金五千四百元後離開。店內
    之監視系統錄到己○○之犯案過程，且已翻拍成光碟、照片
    （見同上偵查卷第三七頁、第三八頁），證人乙○○於警詢
    時指陳：伊為豔陽電影院慈文店之店員，九十四年一月二十
    日二十時三十分許，己○○走進桃園市○○路三五九號豔陽
    電影院慈文店內閒逛及觀看片子，經過一段時間後，店內無
    其他顧客時，己○○便拿取三部VCD 至櫃臺佯稱欲租片，伊
    說明租片規則後，己○○先假意翻找皮包後，旋取出藏在胸
    前外套內之一把黑色刀子且進入櫃臺，要求伊蹲下不准擅動
    且交出金錢，當時櫃臺僅有一出入口，伊無法脫逃，且懼怕
    被告攜帶之刀械會傷及伊，伊無法反抗，遂交付櫃臺上裝錢
    之袋子，共損失四千三百八十元。店內設有監視器，然為己○○發覺而取走其內錄影帶，惟己○○前開拿取之三片VCD
    經送指紋比對後，發現其上所遺留之指紋確係己○○所有無
    誤（見同上偵查卷第四０頁、第四一頁），證人辛○○於警
    詢時陳稱：九十四年一月二十五日二十二時四十七分許，桃
    園市○○路九六號一樓阿波羅錄影帶店遭不明人士強盜取走
    二千三百元。歹徒身穿灰色上衣、藍色外套、黑色長褲，年
    約三十歲至四十歲，身高一六七左右，皮膚黑，手持水果刀
    ，由監視系統可見歹徒騎乘未懸掛車牌之白色機車（見同上
    偵查卷第四三頁）；於檢察官偵查中證述：伊為阿波羅影視
    店之店員，九十四年一月二十五日二十二時四十七分許，遭
    強盜損失二千三百元。當時伊正在忙，己○○一進來後假裝
    要租片，伊詢問其電話時，己○○便將手伸入衣服內將刀拿
    出來，且衝入櫃臺內用刀作勢抵住伊腰部，伊因而退後，己○○便自行取拿金錢。因己○○手上有刀，伊會害怕而不敢
    反抗（見同上偵查卷第九八頁、第九九頁），丙○○於警詢
    時陳稱：伊為豔陽電影院民生店之店員，九十四年二月二十
    日十六時二十九分許，己○○進入桃園市○○路四六八號豔
    陽電影院民生店，當時店內僅有己○○一位顧客，伊便招呼
    己○○，己○○便衝向櫃臺，徒手將伊壓制在椅子上，且動
    手開啟櫃臺抽屜，伊因遭己○○壓制而無法反抗，其後因有
    另一客人進入店內，己○○發現後很緊張，拿了一百元後便
    跑出店外。店內有監視系統有錄到歹徒犯案過程。（見同上
    偵查卷第四四頁、第四五頁），甲○○於警詢時指陳：九十
    四年二月二十一日二十二時三十分許，伊在桃園市○○路一
    七八號旺鄰生鮮超市力行店顧店，己○○騎乘機車至超商前
    將車停下，未將機車熄火即走進店內飲料區，待店內客人走
    後，己○○拿取一瓶飲料至櫃臺結帳，伊打開收銀機欲找零
    時，己○○便右手持刀、左手伸到收銀機將其內一萬五千元
    取走，伊受驚嚇非常害怕並喊搶劫，己○○則騎乘機車逃離
    。伊當時看到己○○手持刀械而非常恐懼，無法反抗。店內
    監視系統錄到己○○之犯案過程，且已翻拍成錄影帶（見同
    上偵查卷第四七頁、第四八頁），證人陳芊於警詢時證稱
    ：伊原係位於桃園縣桃園市○○路四五七號阿波羅錄影帶介
    壽店之店員，該店先後於九十四年一月十八日十九時許、同
    年二月十八日十九時許遭人強盜財物。第一次己○○進入店
    內閒逛，隨後走至櫃臺入口，詢問伊錢放置何處，並要求伊
    蹲下勿動，即自行開啟櫃臺內抽屜取走二千三百零五元現金
    及庚○○所有之ＳＡＭＳＵＮＧ型號、ＮＯＫＩＡ型號行動
    電話各一支，便騎乘不詳車號機車往八德方向逃逸，第二次
    己○○進店內閒逛佯稱要租功夫影片，走至櫃臺為伊認出，
    己○○便伸手至衣服內佯裝拿刀子，且取走櫃臺抽屜內一千
    三百五十元現金後，騎乘機車往桃園市區逃逸（見同上偵查
    卷第九一頁）等語明確。此外，被告確有至如附表編號三所
    示地點，因拿取VCD 而留下指紋一情，亦有內政部警政署刑
    事警察局九十四年二月十五日刑紋字第０九四００二一二二
    二號鑑驗通知書一紙在卷可佐，足徵被告之自白及證人所述
    均與事實相符，堪信為真。雖被告於本院審理時辯稱：伊第
    二次至阿波羅影視大豐店時，僅將刀械置於身上，但未將刀
    子亮出使用云云，然被告確有以刀械抵住被害人辛○○一節
    ，業據證人辛○○指述歷歷如前，再觀諸證人前開所述，其
    並未提及曾與被告發生拉扯、反抗情事，苟非因被告以刀械
    相向，證人豈會無端受制於被告，任由被告取拿財物而不加
    以阻止，故被告前開所辯，要係事後卸責之詞，自無可採。
    再觀諸前開證人所述情節，被告均係進入商家佯裝欲為交易
    ，待店內顧客離去僅餘店員一人時，即至櫃臺或持刀械與被
    害人相向，或徒手施以腕力壓制被害人，而使被害人恐懼無
    法抵抗，始任由其取拿財物；且被告皆在櫃臺處強盜財物，
    該等櫃臺僅有一出入口，被害人於被告進入後並無逃離躲避
    之可能一情，亦據證人丁○○、乙○○陳述綦詳，則前開被
    害人於被告強盜時，均獨自一人別無外援，甚或處於毫無退
    路之空間，被告以刀械相向或抵住身體或壓制被害人，顯以
    目前之危害脅迫被害人，致使被害人喪失自由意志，不能抗
    拒者甚明。是本件事證明確，被告犯行堪以認定，應依法論
    科。
二、查本件被告所持之二把水果刀，分係金屬刀刃，均長十五公
    分，黑、白塑膠刀柄各一，業據被告自承在卷（見本院九十
    四年五月二十三日審理筆錄），且有被告所繪圖片一紙（見
    同上偵查卷第三六頁）附卷可參，觀諸前開二把水果刀之材
    質、外觀，顯足以傷害人之身體，在客觀上對人之生命、身
    體具有高度危險性，應屬兇器無疑。被告以前開刀械於附表
    編號一至五、七之時、地，對被害人陳芊、丁○○、乙○○、辛○○、甲○○施脅迫至使渠等不能抗拒而強盜財物，
    核其所為，係犯刑法第三百三十第一項之加重強盜罪。被告
    於附表編號六之時、地，壓制被害人丙○○至使不能抗拒而
    強盜財物，核其所為，係犯刑法第三百二十八條第一項之強
    盜罪。被告己○○所為前揭七次強盜犯行，時間緊接，所犯
    為構成要件相同之罪，顯係基於概括之犯意反覆為之，為連
    續犯，應依刑法第五十六條之規定，論以較重之加重強盜罪
    ，並依法加重其刑。爰審酌被告正值少壯，不循正途以營生
    ，專以獨自看顧店面之無力反抗女子為對象，持兇器任意強
    盜他人財物，其手段之暴戾，危害社會治安甚鉅，且造成被
    害人心理嚴重恐慌，實無足取，兼衡其素行、智識程度，強
    盜所得之財物僅三萬餘元，尚屬非鉅，及犯罪後坦承犯行，
    態度尚稱良好等一切情狀，量處如主文所示之刑，以資懲儆
    。至被告持以強盜之西瓜刀二把，係被告所有供被告犯如附
    表編號一至五、七強盜罪所用之物，業據被告供承在卷，雖
    未扣案，惟無證據證明已經滅失，均依刑法第三十八條第一
    項第二款規定宣告沒收。另扣案之深色毛料外套、花格子毛
    衣、黑色絨布長褲、咖啡色皮帶各一，係屬一般日常穿著衣
    物，尚難認前開物品係供被告犯本件強盜所用之物，自不另
    就此為沒收之諭知。
據上論斷，應依刑事訴訟法第二百九十九條第一項前段，刑法第
五十六條、第三百三十條第一項、第三十八條第一項第二款，判
決如主文。
本案經檢察官謝雯璣到庭執行職務。
中　　華　　民　　國　　94　　年　　5 　　月　　30　　日
                              臺灣桃園地方法院刑事第九庭
                                  審判長法  官
                                        法  官
                                        法  官
右正本證明與原本無異。
如不服本判決，應於判決送達後十日內向本院提出上訴狀 (應附
繕本)。
                                        書記官  許弘樺
中　　華　　民　　國　　94　　年　　5 　　月　　30　　日
附表
┌─┬─────┬─────┬───┬─────────────────┐
│  │犯罪時間  │ 犯罪地點 │被害人│ 犯罪手法及所得財物               │
│  │          │          │      │                                  │
├─┼─────┼─────┼───┼─────────────────┤
│一│九十四年一│桃園市介壽│陳芊│佯裝顧客進入店內，待店內無其餘顧客│
│  │月十八日十│路四五七號│庚○○│時，持所攜帶之白色水果刀一把喝令陳│
│  │九時許    │阿波羅影帶│      │芊蹲下勿動，至陳芊無法反抗後，│
│  │                      │      │取走櫃臺內現金二千三百零五元、葉日│
│  │          │介壽店    │      │來所有之SUMSUNG 廠牌、NOKIA 廠牌行│
│  │          │          │      │電話各一支                        │
├─┼─────┼─────┼───┼─────────────────┤
│二│九十四年一│桃園市大豐│丁○○│佯裝顧客進入店內，待店內無其他顧客│
│  │月十九日十│路九六號阿│      │時，佯裝租片而持影片至櫃臺，趁陳憶│
│  │六時許    │波羅影視大│      │如轉身時進入櫃臺內，取出藏於胸前之│
│  │          │豐店      │      │黑柄水果刀喝令丁○○不許動，至陳憶│
│  │          │          │      │如無法反抗後，自行開啟櫃臺抽屜取走│
│  │          │          │      │其內現金五千四百元                │
├─┼─────┼─────┼───┼─────────────────┤
│三│九十四年一│桃園市慈文│乙○○│佯裝顧客進入店內，待店內無其餘顧客│
│  │月二十日二│路三五九號│      │時，取三片VCD 至櫃臺詢問租片方式，│
│  │十一時許  │豔陽電影院│      │趁乙○○說明時，取出藏於胸前之黑柄│
│  │          │慈文店    │      │水果刀並走進櫃臺內，喝令乙○○蹲下│
│  │          │          │      │不許動，交出金錢，至乙○○無法反抗│
│  │          │          │      │，依其指示交付現金四千三百八十元  ││
├─┼─────┼─────┼───┼─────────────────┤
│四│九十四年一│桃園市大豐│辛○○│進入店內佯裝欲租片，趁辛○○詢問其│              │
│  │月二十五日│路九六號阿│      │資料時，將手伸入衣服內取出黑柄水果│                                │
│  │二十二時四│波羅影視大│      │刀並衝入櫃臺內，用刀作勢抵著辛○○│                                │
│  │十七分許  │豐店      │      │之腰部，至使辛○○無法反抗而後退，│
│  │          │          │      │任其取走現金二千三百元            │
├─┼─────┼─────┼───┼─────────────────┤
│五│九十四年二│桃園市介壽│陳芊│進入店內佯稱欲租片，走至櫃臺時為陳│                                │
│  │月十八日十│路四五七號│      │芊認出其為前次強盜之人，即伸手入│                                │
│  │九時許    │阿波羅影帶│      │衣服內取拿攜帶之白色水果刀，至陳芊│                              │
│  │          │介壽店    │      │無法反抗，而取走櫃臺內現金一千五│
│  │          │          │      │百元                              │
├─┼─────┼─────┼───┼─────────────────┤
│六│九十四年二│桃園市民生│丙○○│進入店內挑選影片，待丙○○詢問欲尋│                                │
│  │月二十日十│路四六八號│      │何影片時，即衝向櫃臺徒手將坐於該處│                                │
│  │六時三十三│豔洋電影院│      │繕打電腦之丙○○壓制在椅子上，並喝│                                │
│  │分許      │民生店    │      │令丙○○不許動，至張丙○○無法反抗│
│  │          │          │      │，而自行開啟抽屜取走現金一百元    │
├─┼─────┼─────┼───┼─────────────────┤
│七│九十四年二│桃園市力行│甲○○│騎乘機車至店門口，未熄火即進入店內│                                │
│  │月二十一日│路一七八號│      │，拿取一瓶飲料至櫃臺佯裝欲購買，趁│                                │
│  │二十二時三│旺鄰生鮮超│      │甲○○開啟收銀機欲找零時，即以右手│                                │
│  │十分許    │市力行店  │      │持白柄水果刀，至甲○○受驚無法反抗│
│  │                      │      │，左手即伸入收銀機內取走現金一萬五│
│  │                      │      │千元                              │
└─┴───────────┴───┴─────────────────┘
